【裁判字號】    89,易,128
【裁判日期】    890502
【裁判案由】    贓物
【裁判全文】
臺灣雲林地方法院刑事判決                          八十九年度易字第一二八號
    公  訴  人  臺灣雲林地方法院檢察署檢察官
    被      告  甲○○
右列被告因贓物案件，經檢察官提起公訴（八十八年度偵字第三八七四、五九六七號
），本院判決如左：
    主      文
本件公訴不受理。
    理      由
一、按現役軍人犯罪，由軍法機關追訴審判，但所犯為陸海空軍刑法及其特別法以外
    之罪，而屬刑法第六十一條所列各罪者，不在此限。國家安全法第八條第二項定
    有明文。又軍事審判法第三十四條規定，犯罪事實之一部應依本法審判時，全部
    依本法審判之。又對於被告無審判權者，應諭知不受理之判決，刑事訴訟法第三
    百零三條第六款亦定有明文。
二、本件公訴意旨略以：被告甲○○明知林俊傑所交付之千元券二十五張係偽造且為
    竊盜所得，竟於民國八十八年七月八日下午八時許，在雲林縣虎尾鎮搭車途中，
    自林俊傑處收受後寄藏身上，嗣於同日下午九時時三十分許，在雲林縣虎尾鎮○
    ○路二二六號金冠美保齡球館內，與林俊傑為警查獲，並扣得贓物偽造千元券廿
    五張，因認被告涉犯刑法第三百四十九條第二項寄藏贓物罪嫌云云。
三、經查，被告甲○○於八十六年十一月十九日入伍，於八十八年十一月十九日退伍
    ，其涉犯公訴人指訴之右揭寄藏贓物罪行，尚具軍人身份一節，此有海軍陸戰隊
    司令部八十九年四月二十五日擎人字第○三九六一號函附卷可稽。次查，被告
    為警查獲時於其身上查扣之新臺幣（下同）千元鈔二十五張均係偽造之紙幣之事
    實，亦有中央銀行發行局八十九年四月二十五日台央發字第○三○○一○七八
    四號函附卷可憑。又查，林俊傑交付被告甲○○前開二十五張偽鈔之目的係為供
    甲○○使用，甲○○收受時亦明知其係偽造之鈔券等情，業經被告甲○○於軍事
    檢察官偵訊時供承明確（詳國防部南部地方軍事法院檢察署偵查卷八十八年七月
    九日訊問筆錄）。核與證人林俊傑於軍事檢察官偵訊時供證：「（為何將偽鈔交
    付甲○○？）因甲○○表示從部隊出來身上只剩幾百元，基於朋友情誼我就表示
    要拿一些錢放他那先給他用，等他要回部隊前，再交還給我。（你所拿給甲○○
    之錢是否為偽鈔？）在甲○○收下錢之後，我有表示那些是偽鈔，但甲○○並未
    交還給我」（詳同前偵查卷八十八年八月十日偵訊筆錄）等情相符。此外參諸，
    被告甲○○與林俊傑為警查獲時，經警於林俊傑身上起獲千元偽鈔券十五張，於
    甲○○身上起獲前開偽鈔券二十五張，另於金冠美保齡球館餐飲部起獲千元偽鈔
    券一張，而林俊傑於警訊時亦坦承其曾拿一張千元偽鈔於金冠美保齡球館內購買
    飲料並找回現金七百元等情，林俊傑既有使用偽鈔券之行為，足徵林俊傑前於軍
    事檢察官處供稱：其將偽鈔交付甲○○，係為讓甲○○使用等語，應非虛妄，堪
    可採信。嗣又翻稱該偽鈔係伊寄放在甲○○處，甲○○並無使用該偽鈔之意云云
    ，應係迴護被告之詞，應無可採。從而，被告甲○○於收受林俊傑交付之鈔券即
    明知係偽造之紙幣，並與林俊傑同往保齡消費，其收受前開偽鈔券，顯係基於
    行使之不法意圖至為灼然。被告辯稱該批偽鈔券為林俊傑所寄放云云，顯係避重
    就輕之詞，不足採信。被告既涉犯刑法第一百九十六條第一項意圖供行使之用而
    收集偽造紙幣罪，該罪法定刑為三年以上十年以下有期徒刑，非屬同法第六十一
    條之各罪，而被告於涉犯該罪及被發覺時，尚具軍人身分，且此部分犯行，與公
    訴人指訴之前揭贓物罪嫌，復有方法結果之牽連關係，屬裁判上一罪，則依首揭
    之規定，自應由軍法機關追訴審判，本院對被告此部分犯嫌並無審判權，自應諭
    知不受理判決
三、據上論斷，爰不經言詞辯論，依刑事訴訟法第三百零七條、第三百零三條第六款
    ，判決如主文。
中      華      民      國      八十九      年      五      月    二    日
                                      臺灣雲林地方法院刑事第二庭
                                          法    官  蔣  得  忠
右正本證明與原本無異。
如不服本判決，應於送達後十日內，向本院提出上訴狀。（須附繕本）
                                          書 記 官  陳  姵  君
中      華      民      國      八十九      年      五      月    二    日


司法院資訊處製作；財團法人民間司法改革基金會備份。
